Inventaris van het archief van het Nederlands Adviesbureau voor Ingenieurs werkzaam in het Buitenland NEDECO (Netherlands Engineering Consultants), (1929) 1951-1986
Nationaal Archief, Den Haag
NEDECO
oudste stuk - jongste stuk: 1929-1986
merendeel 1951-1986
I20505
387 inventarisnummers; 45,60 meter
Normale geschreven, getypte en gedrukte documenten, geen bijzondere handschriften. Het archief bevat foto's.
Nationaal Archief, Den Haag
Nederlands Adviesbureau voor Ingenieurs werkzaam in het Buitenland NEDECO (Netherland Engineering Consultants); Dibbits, H.; Segond von Banchet, prof. ir. A.; Velsink, ir. H.
Het archief van het Nederlands Adviesbureau voor Ingenieurs werkzaam in het Buitenland (NEDECO) bestaat voor het grootste deel uit projectdossiers en rapporten, die per land zijn geordend. Daarnaast bevat het onder meer correspondentie tussen NEDECO en de desbetreffende landen en gedeponeerde stukken van aan projecten werkzame ingenieurs, alsmede foto's en werktekeningen. De eindrapporten van de projecten berusten bij NEDECO.
Archiefvorming
Geschiedenis van het archiefbeheer
Het Nederlands adviesbureau voor ingenieurs werkzaam in het buitenland NEDECO (voor: Netherlands Engineering Consultants) is een adviesbureau dat in samenwerking met alle ingenieursbureaus en research-instituten de werkzaamheden van Nederlandse ingenieursprojecten in het buitenland coördineert. Het archief van NEDECO moet dus in principe de correspondentie bevatten van alle projecten waarnaar vanaf zijn oprichting in 1951 in het buitenland vraag heeft bestaan. Toen het archief naar het Algemeen Rijksarchief werd overgebracht, bleek een aantal dossiers inzake afgedane werkzaamheden reeds te zijn vernietigd. Het archief is dus onvolledig.
Het archief werd in 1986 naar het Algemeen Rijksarchief overgebracht.
Het archief is voor langere tijd in beheer, niet in eigendom verkregen.
De verwerving van het archief
Het archief is voor langere tijd in beheer, niet in eigendom verkregen.
Inhoud en structuur van het archief
Inhoud
Het archief bevat grotendeels de werkprojecten van NEDECO. Stukken betreffende de organisatie en binnenlandse relaties zijn niet overgebracht omdat ze nog voor de administratie nodig zijn of omdat ze betrekking hebben op uitwisseling van inlichtingen ten behoeve van documentatie. Het archief heeft dus betrekking op de totstandkoming, het verloop en de verrekening van de projecten zelf.
Selectie en vernietiging
Aanwijzingen voor toekomstige bewerking:
De dossiers kunnen intern worden geschoond op administratieve uitvoeringsstukken van eenvoudige aard (nader te kategoriseren).
Het archief kan automatisch worden geregistreerd op het FSF-formulier volgens ORACLE.
Ordening van het archief
De projectdossiers en rapporten zijn alfabetisch geordend per land en binnen deze rubriek chronologisch in volgorde van aanhangigmaking van het project. Correspondentie die de betrekkingen tussen NEDECO en het desbetreffende land in het algemeen betreffen zijn geordend onder het cijfer 00. De landen zelf zijn aangeduid met de voor de Verenigde Naties gebruikelijke codering.
Omdat de dossiers op twee plaatsen in het NEDECO-gebouw werden aangetroffen, zijn er twee series afzonderlijk verpakt en van een nummering voorzien.
Achter die twee series treft men een verzameling gedeponeerde stukken aan van ingenieurs die op verschillende projecten hebben gewerkt.
NEDECO heeft zelf een dossierlijst samengesteld waarbij tevens wordt vermeld in welke doos het desbetreffende dossier zich bevindt.
De dossiers zijn geordend op land in volgorde van een bij de Verenigde Naties gebruikelijke afkorting. Daarbinnen zijn ze geordend per project in chronologische ordening van aanhangigmaking.
De dossierlijst verwijst dus naar de code op de dossieromslag en het project. In de kolommen erachter staat aangegeven wie aan deze projecten hebben meegewerkt. Eventueel kan het onderzoek naar de geschiedenis van deze projecten worden voortgezet in de archieven van de ingenieursbureaus die met Nedeco hebben samengewerkt. Verder staan jaartallen van aanvang en beëindiging aangegeven.
Indien achter de benaming van het project een doosnummer staat aangegeven, is het dossier in het Algemeen Rijksarchief aanwezig. In het andere geval zijn er twee mogelijkheden:
het dossier is vernietigd (dat is zeker het geval als er achter de projectbenaming staat: "niet aangetroffen")
het dossier bevindt zich nog bij Nedeco die het nog nodig heeft voor zijn administratie.
Deze dossierlijst is omgewerkt naar een Nadere Toegang. Zie de digitale index.
Alle dossiers zijn onvolledig. In de aangegeven dossierorde bevinden zich bij Nedeco zelf de eindrapporten van de projecten, ook van die, waarvan de dossiers verdwenen zijn. Indien er geen eindrapport is, gaat het om projecten die uiteindelijk niet door Nedeco zijn uitgevoerd.
Aanwijzingen voor de gebruiker
Openbaarheidsbeperkingen
Deels openbaar, deels beperkt openbaar (B).
Materiële beperkingen
Het archief kent geen beperkingen voor het raadplegen van stukken als gevolg van slechte materiële staat
Andere toegang
Op de projectdossiers van de NEDECO (inventarisnummers 1-392) is een digitale index beschikbaar.
Aanvraaginstructie
Openbare archiefstukken kunnen online worden aangevraagd en gereserveerd. U kunt dit ook via de terminals in de studiezaal van het Nationaal Archief doen. Om te kunnen reserveren dient u de volgende stappen te volgen:
U maakt een profiel aan op www.gahetna.nl, en logt vervolgens in
Via de archiefinventaris (alleen de beschrijvingen met rode nummers) selecteert u het gewenste archiefstuk door op de knop 'Reserveren' te klikken
In het volgende scherm geeft u aan op welke dag u het archiefstuk wilt inzien
Indien u zich bevindt in de studiezaal en een tafelnummer heeft ontvangen kunt u dit nummer vermelden. Als u geen tafelnummer heeft kunt u tafelnummer 777 laten staan
Vervolgens bevestigt u uw reservering door deze te versturen.
Verwant materiaal
Beschikbaarheid van kopieën
Inventarisnummers van dit archief zijn niet in kopievorm beschikbaar
Afgescheiden archiefmateriaal
De eindrapporten van de werkprojecten bevinden zich nog bij NEDECO en kunnen daar als aanvullende informatie worden geraadpleegd. In tegenstelling tot de dossiers zijn zij volledig bewaard gebleven.
Beschrijving van de series en archiefbestanddelen
- Eerste serie, I.
  - AFG 01; AFR 00-01., 1
    Openbaarheid beperkt tot 01-01-2026
  - AFR 02; ALG 01-02., 2
  - ANT 03-04., 3
    Openbaarheid beperkt tot 01-01-2024
  - ANT 05 1-II., 4
  - ANT 05 III-IV., 5
  - ANT 05 V, St.Maarten., 6
  - ARG 00-02., 7
  - ARG 03-04., 8
  - ARG 05-08., 9
  - ARG 09-11., 10
  - ARG 12-19., 11
    Openbaarheid beperkt tot 01-01-2021
  - ARG 20-22; AUS 00., 12
    Openbaarheid beperkt tot 01-01-2022
  - AUS 01; 03-06., 13
  - AUS 06-09., 14
    Openbaarheid beperkt tot 01-01-2025
  - AUS 09-13; BAH 01; BAS 01., 15
  - BE 02;BGA 03; BOL 1; BRA 00 (-1963)., 16
  - BRA 00 (1964-) - 01., 17
    Openbaarheid beperkt tot 01-01-2020
  - BRA 02-07; 10., 18
  - BRA 14,15,17-19., 19
  - BRA 20,21,23; BUR 01,02,05., 20
  - BUR 07,09. CAM 01,03,04., 21
  - CAM 5; CAM 00-02., 22
  - CAM 02D - 03., 23
  - CAM 04-07, 11-13; CEY 01, 03., 24
  - COL 08, 13; CON 14; COM BRAZ 01., 25
  - COS 01,02; CUR 09., 26
  - CUR 10; CYP 00., 27
  - EC 00-02; EC 08; ET 01., 28
  - ET 02; FIN 01-B; FGA 01., 29
  - FIN 01B-03; GB 01-03., 30
  - FR 01-03-06-07., 31
  - GB 04-10., 32
  - GHA-J (Berkelom, Van Ellen, Hoekveld)., 33
  - GHA-J, 16-21., 34
  - GHA 20, 22-25., 35
  - GHA 26, 27., 36
    Openbaarheid beperkt tot 01-01-2023
  - GHA 28, 29., 37
  - GHA 29., 38
  - GR 00-04., 39
  - GR 05-07., 40
  - GR 07-07D., 41
  - GR 07D-J., 42
  - GR 07J, 11,12,14,15,17,19,20., 43
  - INA 00., 44
  - INA 00, IND 06; IRE 03, IRN 00., 45
  - IRQ 00., 46
  - IT 00-02., 47
  - IT 04, 06, 07; JAM 01., 48
  - JAP 00-01., 49
  - JAP 02, JOR 01,02., 50
    Openbaarheid beperkt tot 01-01-2027
  - KAM 01, KOR 00-01., 51
  - KOR 02-04., 52
  - KOR 05 A-G., 53
  - KOR 05 J,K, 06,07, A,B,E., 54
  - KOR 07 G,J, 08., 55
  - KOR 09-11., 56
  - KOR 13, LAO, 01-04; LBE 02,03., 57
  - LBE 04, LBY 03-06., 58
  - LBY 06D-07., 59
  - LBY 08-11., 60
  - LEB 00-01 MAD 01-03., 61
  - MAL 01; MLA 00-01., 62
  - MLA 02-04., 63
  - MLA 04., 64
  - MLA 05-10., 65
  - MLT 01, MLW 01; MOR 00., 66
  - MOR 01-03, 0-07., 67
  - MOR 09, MEX 00., 68
  - MEX 00-03., 69
  - MEX 04-05; NEG 01-04., 70
  - NEG 02, bijlagen., 71
  - NEP 01; NIG-00., 72
  - NIG 00., 73
  - NIG 00: 1978-1980., 74
    Openbaarheid beperkt tot 01-01-2031
  - NIG 00, A,D,F., 75
  - NIG 00, D,F., 76
  - NIG 00, J., 77-78
    - Bestanddeel 1., 77
    - Bestanddeel 2., 78
  - NIG 01,02,04,05., 79
  - NIG 05 J., 80
  - NIG 05, 07-10., 81
  - NIG 11., 82
  - NIG 12-12B., 83
  - NIG 12BI-G., 84
  - NIG 12G-J., 85
  - NIG 12J-13., 86
  - NIG 14., 87
  - NIG 15,17B1., 88
  - NIG 17B2,J., 89
  - NIG 20., 90
  - NIG 25-27., 91
    Openbaarheid beperkt tot 01-01-2037
  - NIG 27, Certificaten., 92
  - NIG 27, A-B., 93
  - NIG 27, Bovenbouw., 94
  - NIG 27, Bovenbouw C.D., 95
  - NIG 27 D-J., 96
  - NIG 27 O-W. 28., 97
  - NIG 30, 38, 39, 42-45., 98
  - NIG 46, 48, 50, 51, 55., 99
  - NIG 57-60., 100
  - NIG 61., 101
  - NIG 61-65, 68., 102
  - NIG 69-77., 103
  - NIG 78-85., 104
  - NIG 86-95., 105
  - NIG 96-101., 106
  - NIG 102., 107
  - NIG 116-119, 156 en nader 00., 108
  - NIG 00, NGR 00., 109
  - NGR 01-02., 110
  - NGR 02J-03., 111
  - NGR 03J-04., 112
  - NGR 04-04F., 113
  - NGR 04 G.J.K., 114
  - NGR 04, losse stukken van de River Niger Commission, 115
  - NGR 04, losse stukken van de River Niger Commission 05-07, OM 01,02., 116
  - RCA 01, A-D., 117
  - RCA 01, F-J., 118
  - RCA 01K, SAM 01-05., 119
  - SEA 03, SEN 01 (-1970)., 120
  - SEN 01 (1970- ), 02,04., 121
  - SIN 01-03, SOM 01-04., 122
  - SOM 05, SP.00., 123
  - SP 01-04., 124
  - SP 05, 06, 08, 09, SUD 1-5., 125
  - SUD 10, SUR 1-3., 126
  - SUR 5-10., 127
  - SUR 11, A-E., 128
  - SUR 11, F-J., 129
  - SUR 11, J-14., 130
  - SUR 14, THA 00-01, TAN 06., 131
  - UAF 02, UGA 01, URU 01, ZAM 06., 132
  - ZAM 06 B-10., 133
- Tweede serie, II.
  - AD 01-06; AF 00., 134
  - AFG 02-05; ALG 00., 135
  - ALG 00; 04-05., 136
  - ALG 06., 137-138
    - Bestanddeel 1., 137
    - Bestanddeel 2., 138
  - ALG 07-18., 139
    Openbaarheid beperkt tot 01-01-2028
  - ALG 20,22,23,26,28-30,39,40; ANT 00., 140
    Openbaarheid beperkt tot 01-01-2030
  - ANT 05D-07., 141
    Zie ook lijstnummers 4-6.
  - ALG 31-36; AUS 00., 142
  - BAH 02-65; BAN 00,03., 143
  - BAN 04-07., 144
  - BAN 07-11., 145
  - BAN 12-15; 17., 146
  - BAN 18,19,22-29; BE 03; BEN 01,02., 147
  - BEN 03,05; BDI 04,05; BRA 00,22,23., 148
  - BRA 24-30., 149
  - BRA 31-34; BRU 01; BUR 10., 150
  - BUR 10., 151
  - BUR 00, 11-14., 152
  - BUR 15; CAM 00., 153
  - CAM 06-08; CAN 00; CAR 01., 154
  - CHN 01; CHL 00; COB 02., 155
  - COB 03,04; COL 00, 16., 156
  - COL 17., 157
  - COL 17-23., 158
  - COL 24-27., 159
    Openbaarheid beperkt tot 01-01-2032
  - CON 00, 13; COS 00,03,04., 160
  - CUB 04; CUR 11., 161
  - CUR 15 (Bijl.); CYP 04-09., 162
  - DOM 01,02; DU 00,02; EC 00., 163
  - EC 00, 04-06; EG 00., 164
  - EG 00, 11-13., 165
  - EG 12-19., 166
  - EG 20-29., 167
  - EG 30; ET 00,03,05; FI 01,02., 168
  - FR 00,08; FIN 04; GAB 03-06., 169
  - GAM 04-06; GIL 01; GHA 00., 170
  - GHA 29-34., 171
  - GR 00,27,28., 172
  - GR 29,30; GUA 03-05; GUI 07-11., 173
  - GYA 00-04., 174
  - GYA 05-09; HAI 01; HON 00., 175
  - HON 03-04; INA 00., 176
  - INA 00., 177-181
    - Bestanddeel 1., 177
    - Bestanddeel 2., 178
    - Bestanddeel 3., 179
    - Bestanddeel 4., 180
    - Bestanddeel 5., 181
  - INA 00, E,J., 182
  - INA 00 J, 13,14., 183
  - INA 16-18., 184
  - INA 19-28., 185
  - INA 29-34., 186
  - INA 36-39., 187
  - INA 40,42., 188
  - INA 43-47., 189
  - INA 47-53., 190
  - INA 54-56., 191
  - INA 56-57., 192
  - INA 57., 193
  - INA 58-61., 194
  - INA 61., 195
  - INA 62-68., 196
  - INA 69., 197-199
    - Bestanddeel 1., 197
    - Bestanddeel 2., 198
    - Bestanddeel 3., 199
  - INA 69-70., 200
  - INA 70-72., 201
  - INA 73-77., 202
  - INA 79-86., 203
  - INA 87-91., 204
  - INA 92-96., 205
  - INA 96., 206
  - INA 96-99., 207
  - INA 100-104., 208
  - INA 105-106., 209
  - INA 107-112., 210
  - INA 113-116,118,119., 211
  - INA 120-125., 212
  - INA 126,127,129-132., 213
    Openbaarheid beperkt tot 01-01-2029
  - INA 132., 214
  - INA 132,133,135,137-139., 215
  - INA 140,141,146,147; ICO 00-04., 216
  - ICO 05-10; IRE 06,09,11., 217
  - IND 00., 218
  - IND 40,41; IRN 00., 219
  - IRN 00., 220
  - IRN 00,39,40,42-44., 221
  - IRQ 00., 222
  - IRQ 41-47., 223
  - IRQ 48-59., 224
  - IRQ 60-62,64-73., 225
  - IRQ 74-89,91,92., 226
  - IRQ 94-96,98,99,101,103,106,108,109; JAM 02,03; JAP 00., 227
  - JEM 00, 04-08,10,11,13., 228
  - JOR 00, 02-03., 229
  - JOR 04-07; KEN 00-01., 230
  - KUW 00., 231
  - KUW 02-04; KOR 00., 232
  - KOR 00, 12,14,17,19., 233
  - KOR 20-22,24,25,28., 234
  - KVE 01,02; LAO 05,06; LBE 00,05,06., 235
  - LBE 07-11., 236
  - LBY 00,12,14-18., 237
  - LBY 19-24; LEB 04-06; MAD 00., 238
  - MAD 04., 239
  - MAD 05; MAL 05,0,06; MDV 071; MAU 071, 02; MLA 00., 240
  - MLA 00,11-16., 241
  - MLA 17-21; MEX 00., 242
  - MEX 00., 243
  - MEX 00, 06-08., 244
  - MEX 15, MLT 02,03; MOR 00,10., 245
  - MOR 12-16,18-23., 246
  - MOR 24,26-30,32,33,37-42,44,45., 247
  - MOZ 01,02., 248
  - NIC 00; NIG 120-125., 249
  - NIG 126-136., 250
  - NIG 137-142,146,149-154., 251
  - NIG 156,157., 252
  - NIG 156,157., 253
  - NIG 159,160,163,164,166-175., 254
  - NIG 176-178,180-182; NOR 01; Noordzee 01, NZE 00., 255
  - NZE 01, OM 03,04; OOS 01, PAK 00., 256
  - PAK 29,31,37,40,41., 257
  - PAK 43-51, PAN 00-01., 258
  - PER 00,04,05., 259
  - PER 05., 260
  - PER 05, 08,09; PHI 00., 261
  - PHI 00,07., 262
  - PHI 08-10; PNG 00-02., 263
  - POL 00-01; POR 00., 264
  - POR 00, 03-05., 265
  - POR 06-08,12; QAT 01,03; RCA 02., 266
  - RUM 01,02; RWA 01; SAL 92; SAM 06; SAR 00., 267
  - SAR 00,06,07., 268
  - SAR 08-15., 269
  - SAR 16-21., 270
  - SAR 22-27., 271
  - SEN 00,01,03,05., 272
  - SEN 06-13., 273
  - SEN 14-17; SIN 00., 274
  - SIN 00,04-08., 275
  - SL 01-04; SP 10,11., 276
  - SRL 00-03., 277
  - SRL 04-10., 278
  - SUD 00,06-09., 279
  - SUD 10; SUR 00,12,19., 280
  - SUR 20-26., 281
  - SUR 27-37; SWE 01; SYR 00., 282
  - SYR 13-20., 283
  - TAN 00,07,08., 284
  - TAN 09-17., 285
  - TAI 00,03; THA 00., 286
  - THA 00., 287-290
    - Bestanddeel 1., 287
    - Bestanddeel 2., 288
    - Bestanddeel 3., 289
    - Bestanddeel 4., 290
  - THA 00, D-J., 291
  - THA 03., 292
  - THA 10 C-F., 293
  - THA 10 G-H; 17 K., 294
  - THA 20-21., 295
  - THA 22-24,32., 296
  - THA 35., 297
  - THA 35-36,38-40., 298
  - THA 41-45., 299
  - THA 46-47,51-54,56-58., 300
  - THA 61,48,49,54,70; TOG 01., 301
    Openbaarheid beperkt tot 01-01-2033
  - TOG 02-17., 302
  - TRI 00-10., 303
  - TUN 00,0-05; TUR 00., 304
  - TUR 00, 12-14,17; URG 00., 305
  - URG 04; US 00., 306
  - US 06., 307
  - US 07., 308
  - US 08., 309
  - US 9; UAF 00,03,04., 310
  - VEN 00,10-12., 311
  - VEN 13; VIE 00-03., 312
  - VIE 04; VOL 03 YU 00,02-04., 313
  - YU 05; ZAI 00,01; ZAM 00,11., 314
- Buiten dossiers gehouden stukken en gedeponeerde stukken van ingenieurs, werkzaam aan projecten, III.
  - Industriële Raad voor de Oceanografie., 315
  - Industriële Raad voor de Oceanografie. Reisrapporten van ir. Frijlink., 316
  - BRA 10: Archief van H. Dibbits, werkzaam aan de haven van Porto Allegre., 1929-1959; 317-319
    - Afdrukken van foto's ten behoeve van luchtkartering. z.j., 317-318
      - Bestanddeel 1., 317
      - Bestanddeel 2., 318
    - Rapporten met bijlagen en documentatie. 1929-1959., 319
  - CEY 07. Archief van prof.ir. A. Segond von Banchet., 1958-1961; 320-322
    - Rapporten met bijlagen. 1958-1961., 320
    - Werktekeningen. 1958-1961., 321
    - Werktekeningen met foto's. 1958-1961 en z.j., 322
  - EC 02. Werkstukken betreffende de opzet van een PTT-organisatie., 1960-1963; 323
  - INA: Rapporten over afval- en vuilnisverwerking., 1970-1974; 324
  - INA: Rapporten over landwinning in getijdenmoerassen., 1973-1977; 325
  - MEX 01. Werkstukken van ir. Ferguson., 1954; 326-328
    - Ingekomen rapporten, kaarten en luchtfoto's van het Secretaria de Marina., 326
    - Rapport-Higgins, deel I en II (tot p.403)., 327
    - Rapport-Higgins, deel II (vanaf p.404) en III; Nedecorapport., 328
  - Werkarchief van de Nedeco Nigeria-Office inzake NIG 5 (bovenrivieren)., 1953-1959; 329-337
    - Werkdagboeken van ingenieurs. 1955-1958., 329-332
      - maart-december 1955., 329
      - 1956., 330
      - 1956-1957., 331
      - 1957-1958., 332
    - Agenda's op briefwisseling. 1953-1956., 333
    - Stukken betreffende samenwerkingen met Frankrijk, betonning en bebakening., 334
    - Ter documenatie verzamelde rapporten., 335
    - Correspondentie en een rapport betreffende een studiereis naar de Mississippi. 1953-1956., 336
    - Kaarten., 337
  - Inventarisnummers 338 t/m 347 zijn vervallen (oningevuld)., ---
  - Werkarchief van het Nedeco Nigeria Office inzake NIG 14 (delta)., 1958-1960; 348-351
    - Werkdagboeken., 348
    - Correspondentie-dossiers., 349
    - Aantekeningen van waarnemingen en werkstudies., 350
    - Correspondentie-agenda's., 351
  - Werkarchief van het Nedeco Nigeria Office inzake NIG 55., 1970-1972; 352
  - Werkarchief van Nedeco inzake adviezen met betrekking tot SUR 1., juli-augustus 1953; 353-354
    - Chronologische correspondentie over het Brokopondoplan., 353
    - Systematische correspondentie over het ontginningsplan Mocha., 354
  - Rapport over de dam van de Kainji (Nigeria) met bijlage., 1965; 355
  - Rapporten inzake het Shallow Wells project in Tanzania en over waterwerken aldaar., 1976; 356
  - Werkarchief van ingenieurs inzake Ye 00., 1978-1983; 357
    Openbaarheid beperkt tot 01-01-2034
  - Stukken betreffende werken aan de haven van Bangkok in Frans Siam., 1930-1954; 358
  - Werkarchief van ir. H. Velsink inzake US 02., 1961-1962; 359-360
    - - Notulen van vergaderingen., Tekeningen.; Ingekomen rapporten van de Deltadienst en het Nederlands Scheepsbouwkundig Proefstation, met correspondentie.; Amerikaanse rapporten.; 359
    - Ponton Gear Handbook van de U.S. Navy., 360
  - Ingekomen economische rapporten over Yemen ten behoeve van YE 01., 1960, 1966; 362
  - Werkstukken betreffende BRA 05: concept-rapport., 1957; 363
  - Concept-artikel van H.H. Surie, Inland navigation in India and an attempt at modern irrigation., 1956; 364
  - Stukken betreffende een politiek-economische missie van Nederland naar Jamaica., 1975; 365
  - Stukken betreffende Kanalisatiewerkzaamheden aan de rivier Trinidade in Cabo Verde., 1976; 366
  - Rapporten betreffende samenwerkingsverbanden met de Dienst Technische Hulp van het Ministerie van Buitenlandse Zaken (DTH)., (1959) 1969-1979; 367-379
    - Stukken betreffende irrigatie- en ontginningsprojecten in Sri Lanka. 1969-1976., 367-368
      - Bestanddeel 1., 367
      - Bestanddeel 2., 368
    - Stukken betreffende havenaanleg in Cabo Verde. (KVE 01). 1976., 369
    - Stukken betreffende havenaanleg in Havana (CUB 04)., 370
    - Stukken betreffende hulpprogramma's aan Bangladesh., 371
    - Stukken betreffende plannen tot dammenbouw in Opper Volta. 1975-1976., 372
    - Stukken betreffende DTH-beraad in verband met Zambia. (ZAM 00). 1976., 373
    - Stukken betreffende DTH-beraad over VIE 03., 374
    - "Voorlopige registratie van potentiële waterkrachtwerken in Nederlands Nieuw-Guinea" met bijlagen. 1959., 375
    - Werkpapier van het "Regional seminar on solid water management" in Thailand. 1979., 376
    - Nedeco-rapport over visteelt in Mexico (MEX 5). DTH-brochure. 1966., 377
    - Stukken betreffende landwinning in getijdenmoerassen in Indonesië. 1968-1975., 378
      Zie ook lijstnummer 325.
    - Algemene evaluatierapporten over de DTH. 1972-1976., 379
- Rapporten, IV.
  De hier beschreven serie is niet volledig. Het volledige bestand berust nog bij Nedeco, dat vooralsnog doublures heeft overgedragen. De rapporten zijn geordend in volgorde van de Nedeco-code.
  - AUS 05; BRA 05., 380
  - BRA 14; BAN 13; BAN 18., 381
  - GHA 09; GHA 29; GHA 33; HON 02., 382
  - IND 21; IT 07; JAP 01; JEM 01; MEX 02; MEX 03; MEX 09., 383
  - NGR 0; NGR 08; NIG 02; NIG 04; NIG 05, 1956., 384
  - NIG 05, 1957; NIG 14; NIG 21., 385
  - NIG 27; NIG 29; NIG 41; NIG 42; NIG 54., 386
  - NIG 55; NIG 61; NIG 63; NIG 66., 387
  - NIG 72; NIG 101; NIG 156; NZE 01; PAK 21; PAK 25; SOM 05., 388
  - SP 01; SP 07; SRL 01; SUR 01; SUR 05; SUR 06., 389
  - SUR 14; SUR 15; SUR 19; SYR 03; THA 02; THA 10; THA 11; THA 14., 390
  - THA 47; US 01; US 02; VOL 02; ZAM 06., 391
  - Album met foto's betreffende het kantoor van NEDECO in Bangkok in verband met de uitvoering van metingen van de verzilting van de rivier Chao Phya in 1961-1965 (THA 07)., 392
- Aanvulling 2006, V.
  Kaartsystemen met literatuuropgaven en bronnenmateriaal voor onderzoek. De kaartsystemen zijn ongedateerd en dateren van ongeveer 1953 - 1960.
  - Aanhalingen uit akten over overheidsbeslissingen met betrekking tot polders en bedijkingen in Zeeland in chronologische volgorde., 393-394
    - 13e - 17e eeuw., 393
    - 18e - 19e eeuw., 394
  - Kaartsysteem voor een literatuurrapport "Schets van de oude bedding van de Dollart en de Lauwerszee"., 395
  - Literatuur over Franse zeegaten., 396
  - Systematische literatuuropgave over zeearmen en benedenrivieren., 397-398
    - Duitsland, Frankrijk, Engeland, Italië en het Donaugebied., 397
    - Amerika, Azië, Afrika, kaarten., 398